最　高　行　政　法　院　裁　定　　　　　　　　　　九十三年度裁字第九五七號
　　聲　請　人　甲○○
 　　　　　　　　　　　　　　.
　　相　對　人　教育部
　　代　表　人　丙○○
右聲請人因級俸事件，對於中華民國九十二年四月十一日本院九十二年度裁字第四三
一號裁定，聲請再審。本院裁定如左：
　　主  文
再審之聲請駁回。
再審訴訟費用由聲請人負擔。
　　理  由
一、按當事人對於本院所為裁定聲請再審，必須原裁定具有行政訴訟法第二百七十三
    條第一項、第二項所列情形之一者，始得為之。
二、聲請人聲請意旨略謂：按當事人不在行政法院所在地住居者，計算法定期間，應
    扣除其在途期間，行政訴訟法第八十九條第一項前段定有明文。司法院於中華民
    國八十九年七月四日以（八九）院臺廳行一字第一六○○八號函公布「行政法院
    訴訟當事人在途期間標準」，其中第三條第二款明定「當事人居住於大陸地區，
    而向臺灣地區行政法院為訴訟行為者，其在途期間，均為三十七日。」。查聲請
    人於九十一年三月五日至大陸，此有聲請人二○○二年三月五日出境護照驗關影
    本、聲請人二○○二年三月五日入境中國大陸臺胞正驗關影本及對郵寄該再審起
    訴狀之「特快專遞信封」等證據可資證明。惟原裁定（即本院本院九十二年度裁
    字第四三一號裁定，下同）對上揭證據漏未調查，逕謂「聲請人自收受原裁定送
    達時起至本件聲請再審不變期間期滿，均居住於臺灣，且其為中華民國籍之公民
    ，自難以居住於大陸地區之受送達人而主張扣除三十七日之在途期間。」，此顯
    與事實證據不符。另原裁定所謂「扣除在途期間三日」云云，惟其並未闡明為何
    扣除在途期間三日，且雖本件送達代收人居所在桃園縣，然司法院規定之在途期
    間，其對象應為訴訟當事人並非送達代收人，原裁定於此顯有與法不符之處等語
    。
三、原裁定以：查聲請人係於民國九十一年一月二十九日收受本院九十一年度裁字第
    五五號裁定，此有郵務送達證書附於該案卷可稽。聲請人聲請再審之期間，應自
    九十一年一月三十日起算，扣除在途期間三日，迄至九十一年三月三日即已屆滿
    。聲請人遲至九十一年三月二十六日始聲請再審，亦有本院加蓋於訴狀上收文戳
    記所載日期可據，顯已逾越上開法定不變期間。雖聲請人主張其於九十一年三月
    五日至大陸，應扣除在途期間三十七日，尚未逾聲請再審不變期間云云。惟查聲
    請人自收受原裁定送達時起至本件聲請再審不變期間期滿，均居住於臺灣，且其
    為中華民國籍之公民，自難以居住於大陸地區之受送達人而主張扣除三十七日之
    在途期間，認該聲請再審因逾期不合法而駁回。
四、本院查：（一）、按「再審聲請雖有再審理由，行政法院如認原裁定為正當者，
    應以裁定駁回之。」為行政訴訟法第二百八十三條準用同法第二百八十條規定。
    又送達代收人既非當事人，亦不等同於訴訟代理人。而原裁定（即本院九十二年
    度裁字第四三一號裁定）似有以前訴訟程序之送達代收人乙○○之住所桃園縣計
    算在途期間，而扣除在途期間三日，與行政訴訟法第八十九條規定尚有未合。聲
    請人係於民國九十一年一月二十九日收受本院九十一年度裁字第五五號裁定，此
    有郵務送達證書附於該案卷可稽。聲請人聲請再審之期間，應自九十一年一月三
    十日起算，聲請人之住居所在臺中市，扣除在途期間七日，迄至九十一年三月七
    日始屆滿。聲請人於九十一年三月四日已聲請再審，亦有本院加蓋於訴狀上收文
    戳記所載日期可據，尚未逾越上開法定不變期間。（二）、聲請人對於原裁定（
    即本院九十二年度裁字第四三一號裁定）再審聲請雖有理由，但其對於本院九十
    一年度裁字第五五號裁定聲請再審，經查，本院九十一年度裁字第五五號裁定以
    ：聲請人係於民國九十年三月十六日收受本院九十年度裁字第一二三號裁定，此
    有郵務送達證書附於該案卷可稽。聲請人提起再審之期間，應自九十年三月十七
    日起算，扣除在途期間七日，迄至九十年四月二十三日即已屆滿三十日，聲請人
    遲至九十年五月七日始提起該再審，亦有本院加蓋於訴狀上收文戳記所載日期可
    考，顯已逾越上開法定不變期間。又聲請人並未依行政訴訟法第二百七十七條第
    一項第四款規定於訴狀內表明關於遵守不變期間之證據，此項法定程序之欠缺且
    不屬由審判長限定期間，命其補正之事由，應逕認該再審之聲請因逾期不合法而
    予駁回。又該再審之聲請既不合法，其實體上之理由，自無庸審酌，併予明等
    為由，裁定駁回該再審之聲請，經核其所適用之法規與該案應適用之現行法規不
    相違背，亦無牴觸解釋判例之情形，即無適用法規顯有錯誤之再審事由；又聲請
    人之聲請狀之住居所雖有記載河南省者，或江西省者，但聲請人所提出之關於其
    大陸地區之文件記載其現住址係「台南縣」，既非江西省，亦非河南省，有該文
    件附於本院九十年度聲再字第六十五號卷第二十六頁可按，而行政法院訴訟當事
    人在途期間標準，係以訴訟當事人之居住所為據，並非以訴訟當事人之旅行地或
    現在地為據，則聲請人主張其應依居住於大陸地區之在途期間標準扣除在途期間
    三十七日等語，尚不可採。從而，本件再審之聲請雖有再審理由，但其對於本院
    九十一年度裁字第五五號裁定聲請再審，為無理由，仍應受裁定駁回之結果。本
    件再審之聲請仍應予以駁回。本件再審之聲請應予駁回，自無從審究其前此訴訟
    程序之實體上主張有無理由，以及其訴之聲明變更等問題，併此明。
五、依行政訴訟法第二百八十三條、第二百八十條、第一百零四條、民事訴訟法第九
    十五條、第七十八條，裁定如主文。
中　　華　　民　　國　　九十三　　　年　　　八　　　　月　　  五  　　　日
                    最 高 行 政 法 院  第 二 庭
                                審 判 長 法  官　　　葉　振　權
                                         法  官      林　清　祥
                                         法  官　　　鍾  耀  光
                                         法  官　　　劉　鑫　楨
                                         法  官　　　吳　明　鴻
右  正  本  證  明  與  原  本  無  異
　　　　　　　　　　　　　　　　　　　　 法院書記官　陳  盛  信
中　　華　　民　　國　　九十三　　　年　　　八　　　　月　　　五　　　　日
